【裁判字號】    95,抗更(一),74
【裁判日期】    950303
【裁判案由】    假扣押
【裁判全文】
臺灣高等法院臺中分院民事裁定        95年度抗更(一)字第74號
抗  告  人  悠景科技股份有限公司
法定代理人  甲○○
訴訟代理人  李貴敏律師
            邵瓊慧律師
            乙○○律師
上列抗告人與相對人錸寶科技股份有限公司間假扣押事件，上訴
人對於中華民國94年2月22日臺灣苗栗地方法院94年度裁全字第
155號裁定提起抗告，本院裁定後經最高法院發回，本院裁定如
下：
      主      文
抗告駁回。
抗告及發回前再抗告訴訟費用由抗告人負擔。
      理      由
一、抗告意旨略以：原法院於相對人未釋明假扣押之原因，僅以
    相對人願供擔保，乃逕認為足以補其釋明之欠缺，顯有未當
    。而相對人提出之聲證九號證物，係抗告人自民國（下同）
    93年6月至94年1月止之營業額，惟抗告人所有OLED產品之總
    營收，非僅「UG-964 6AMBAG03」單一型號產品之收入，相
    對人主張抗告人所有OLED產品之總營收，均為因銷售侵權產
    品所得之利益，以此計算相對人之損害，顯與事實不符。又
    相對人主張至少減損商譽新台幣（下同）2000萬元之損害，
    並無事證可資證明。而抗告人公司為公開發行公司，實收資
    本額高達15億元，且近來亦正進行增資中，並無任何浪費財
    產、增加負擔或有任何達無資力之情事，自無日後不能強制
    執行或甚難執行之虞之情形，相對人縱願供擔保以代釋明，
    亦不應准予假扣押之裁定，原裁定顯屬違法等語。
二、按債權人就金錢請求或得易為金錢請求之請求，欲保全強制
    執行者，得聲請假扣押，請求及假扣押之原因應釋明，釋明
    如有不足，而債權人陳明願供擔保或法院認為適當者，法院
    得定相當之擔保，命供擔保後為假扣押，民事訴訟法第五百
    二十二條第一項、第五百二十六條第一、二項定有明文。查
    ，相對人於原法院聲請假扣押時，主張抗告人違反專利法規
    定，侵害相對人之專利，至少受有3億3767萬元之損害，已
    提出專利證書、專利公報及專利說明書影本、購得配置本件
    侵權產品之三款手機照片及發票影本、財團法人中華工商研
    究院智慧科技研究所出具抗告人公司產製、銷售之產品侵害
    相對人之專利之鑑定報告，抗告人公司93年6月至94年1月之
    營業收入資料為證，已釋明相對人受抗告人侵害之情事。而
    抗告人於92年度稅後虧損3億5515萬5000元，93年度虧損5億
    1267萬2000元，亦有相對人提出之抗告人公司營收資料在卷
    可稽，抗告人公司營運不佳而長期處於虧損，相對人主張如
    未准予相對人就已發生損害金額先行扣押保全者，顯有日後
    抗告人因長年虧損而無清償能力，致不能強制執行或甚難強
    制執行之虞，相對人就請求之原因，已有釋明。又相對人提
    出土地登記簿謄本及假扣押動產擔保情形表，釋明抗告人所
    有之資產（包括不動產及機台設備等動產），均已設定超額
    或高額之抵押或動產擔保，抗告人有增加負擔或無資力之情
    事存在，有將來不能強制執行或難以執行之虞，相對人就假
    扣押之原因亦已釋明。原裁定以相對人請求及假扣押原因，
    雖未足釋明，相對人並陳明願供擔保，以補釋明之不足，則
    原裁定依首開規定，命供擔保後為假扣押，並無不合。至抗
    告人主張相對人以單一型號之收入，假扣押抗告人所有OLED
    產品之總營收等語，此係屬實體事項，尚非抗告法院所得救
    濟，其據以對原裁定此部分聲明不服，不能認為有理由，應
    予駁回。
三、據上論結，本件抗告為無理由，依民事訴訟法第四百九十五
    條之一第一項、第四百四十九條第一項、第九十五條、第七
    十八條，裁定如主文。
中    華    民    國    95    年    3     月    3     日
                    民事第一庭審判長法  官  吳火川
                                    法  官  陳繼先
                                    法  官  饒鴻鵬
以上正本係照原本作成。
如不服本裁定應於送達後十日內向本院提出抗告狀，並繳納抗告
費新臺幣1,000元。
                                    書記官  陳如慧
中    華    民    國    95    年    3     月    7     日
                                                      Ｂ


司法院資訊處製作；財團法人民間司法改革基金會備份。
